【裁判字號】    96,交易,73
【裁判日期】    970501
【裁判案由】    過失傷害
【裁判全文】
臺灣臺東地方法院刑事判決              96年度交易字第73號
公  訴  人  臺灣臺東地方法院檢察署檢察官
被      告  丙○○
上列被告因過失傷害案件，經檢察官提起公訴（96年度偵字第23
51號），本院依簡式審判程序審理，判決如下：
   主  文
丙○○因過失傷害人，處拘役拾日，如易科罰金，以新臺幣壹
仟元折算壹日。
    事  實
一、丙○○於民國96年6月4日上午9時20分許，駕駛車牌號碼788
    8-FK號自用小客車，由東往西方向沿臺東縣臺東市○○路○
    段行駛，行經與精誠路之無號誌交岔路口時，本應注意車前
    狀況，減速慢行，並隨時採取必要之安全措施，以避免事故
    之發生，而依當時天候晴，日間自然光線，柏油路面乾燥無
    缺陷及障礙物，視距良好，並無不能注意之情事，竟疏未注
    意車前狀況，減慢行速，即貿然駛越上開交岔路口，適乙○
    ○駕駛車牌號碼P5-7248號自用小貨車，由南往北方向沿同
    縣臺東市○○路行駛至該交岔路口，亦疏未注意少線道車應
    暫停讓多線道車先行，因閃避不及，致被告所駕駛自用小客
    車左前車頭與乙○○所駕駛自用小貨車前車頭發生碰撞，乙
    ○○因此受有頭部外傷、大腿、小腿、腳踝表淺性擦傷及頸
    部挫傷等傷害。丙○○於肇事後，留在現場，在未被有偵查
    犯罪職權之機關或公務員知悉前，主動向到場處理警員承認
    肇事而自首，並接受裁判。
二、案經乙○○訴由臺東縣警察局臺東分局報請臺灣臺東地方法
    院檢察署檢察官偵查起訴。
    事  實
一、訊據被告丙○○對於前揭犯罪事實，業於偵查、本院準備程
    序及審理中坦承不諱（見偵卷第8頁、本院卷第23及42頁）
    ，核與證人即告訴人乙○○於警詢及偵查中證述各節，大致
    相符（見警卷第5至7頁及偵卷第8頁），並有馬偕紀念醫院
    臺東分院診斷證明書、道路交通事故調查報告表(一)(二)、道路
    交通事故現場圖各1紙、刑案現場照片16張（見警卷第11、
    15及16至23頁）及臺灣省花東區車輛行車事故鑑定委員會97
    年2月29日花東鑑字第0976100315號函檢送該會鑑定意見書1
    份（見本院卷第29至32頁）附卷可佐，足認被告上開任意性
    自白確與事實相符，應堪採信。
二、按汽車駕駛時，駕駛人應注意車前狀況，並隨時採取必要之
    安全措施；行經無號誌之交岔路口，應減速慢行，作隨時停
    車之準備；行至無號誌或號誌故障而無交通指揮人員指揮之
    交岔路口，未設標誌、標線或號誌劃分幹、支線道者，少線
    道車應暫停讓多線道車先行，道路交通安全規則第94條第3
    項、第93條第1項第2款及第102條第1項第2款分別定有明文
    。本案告訴人乙○○駕駛前揭自用小貨車行經上述無號誌交
    岔路口，少線道車未暫停讓多線道車先行，固有過失，然並
    不能因此解免被告丙○○駕駛上開自用小客車行經該無號誌
    交岔路口時，應注意車前狀況，減速慢行，並隨時採取必要
    之安全措施之注意義務。被告既領有合格之駕駛執照（經吊
    扣中），對於前揭規定自不能諉為不知。而依卷附道路交通
    事故調查報告表(一)、(二)所示，本件案發當時天候晴，日間自
    然光線，柏油路面乾燥無缺陷及障礙物，視距良好，並無不
    能注意之情事，乃被告竟疏未注意車前狀況，減速慢行，並
    隨時採取必要之安全措施，即貿然駛越上述無號誌交岔路口
    ，適告訴人駕駛前述自用小貨車行經該交岔路口，亦疏未注
    意少線道車應暫停讓多線道車先行，致被告所駕自用小客車
    左前車頭與告訴人駕駛之自用小貨車前車頭發生碰撞，是被
    告就本件車禍事故之發生，顯有過失。而被告過失行為與告
    訴人所受傷害間，復具有相當因果關係。綜上所述，本案事
    證已臻明確，被告前揭犯行洵堪認定，應予依法論科。
二、核被告丙○○所為，係犯刑法第284條第1項前段過失傷害罪
    。被告肇事後於事故現場等待員警到場處理，且在上開犯行
    尚未為任何有偵查犯罪職權之公務員知悉前，當場向警員自
    首，承認其為肇事人，並接受裁判之事實，有臺東縣警察局
    道路交通事故肇事人自首情形紀錄表1份在卷可參（見本院
    卷第56頁），被告向該管公務員申述犯罪事實，並接受裁判
    ，合於自首之條件，爰依刑法第62條前段之規定，減輕其刑
    。爰審酌被告曾因公共危險等案件，經法院判處罪刑確定（
    不構成累犯），有臺灣高等法院被告前案紀錄表1份在卷可
    按，而其駕駛執照於本件案發當時復已因交通違規遭吊扣中
    ，足見素行非佳，且迄未與告訴人乙○○達成和解，賠償其
    因此所受損害，惟念被告事後已坦承不諱，犯罪後態度尚可
    及告訴人傷勢嚴重之程度，並衡酌告訴人就本件車禍之發生
    ，亦有少線道車未暫停讓多線道車先行之過失，有前揭臺灣
    省花東區車輛行車事故鑑定委員會鑑定意見書在卷可參（見
    本院卷第32頁），被告之可責性尚非重大，兼衡被告之智識
    程度、生活狀況等一切情狀，量處如主文所示之刑，併諭知
    易科罰金之折算標準。
據上論斷，應依刑事訴訟法第273條之1第1項、第299條第1項前
段，刑法第284條第1項前段、第41條第1項前段，刑法施行法第1
條之1第1項、第2項前段，判決如主文。
本案經檢察官甲○○到庭執行職務。
中    華    民    國    97    年    5     月     1    日
                    交通法庭    法  官    康文毅
以上正本證明與原本無異。
如不服本判決應於收受本判決後10日內向本院提出上訴書狀；上
訴書狀應敘述具體理由。未敘述上訴理由者，應於上訴期間屆滿
後20日內向本院補提理由書狀（均須按他造當事人之人數附繕本
）。「切勿逕送上級法院」。
告訴人或被害人對於本判決如有不服，請書具不服之理由狀，請
求檢察官上訴者，其上訴期間之計算係以檢察官收受判決正本之
日期為準。
中    華    民    國    97    年    5     月     1    日
                                書記官    林傳坤
附錄本案論罪科刑法條全文
中華民國刑法第284條第1項（過失傷害罪）
因過失傷害人者，處6月以下有期徒刑、拘役或5百元以下罰金，
致重傷者，處1年以下有期徒刑、拘役或5百元以下罰金。


司法院資訊處製作；財團法人民間司法改革基金會備份。
